【裁判字號】    92,訴,36
【裁判日期】    920428
【裁判案由】    徵收補償
【裁判全文】
臺北高等行政法院裁定                                九十二年度訴字第三六號
    原      告  甲○○
    代  理  人  乙○○
    被      告  新竹縣政府
    代  表  人  丙○○縣長）.
右當事人間因徵收補償事件，原告不服內政部中華民國九十一年十二月二十四日台內
訴字第○九一○○○七八○四號訴願決定，提起行政訴訟，本院裁定如左：
    主  文
原告之訴駁回。
訴訟費用由原告負擔。
    理  由
一、按訴願之提起，應自行政處分達到或公告期滿之次日起三十日內為之。訴願事件
    ，提起訴願逾法定期間或未於訴願法第五十七條所定期間內補送訴願書者，應為
    不受理之決定，分別為同法第十四條第一項及第七十七條第二款所明定。又關於
    區段徵收之補償，於土地徵收條例制定前，應依土地法有關徵收補償之規定辦理
    。依行為時土地法第二百二十七條規定「市、縣地政機關於接到中央地政機關或
    省政府通知核准徵收土地案時，應即公告，並通知土地所有權人及土地他項權利
    人（第一項）。前項公告之期間為三十日（第二項）。土地權利利害關係人對於
    第一項之公告事項有異議者，應於公告期間內向市、縣地政機關以書面提出（第
    三項）。」
二、本件原告所有新竹縣竹北市○○段界址小段五五─一二地號土地（面積一四七平
    方公尺，下稱系爭土地），因被告使縣治遷建配合新市鎮建設為藍圖，承繼縣治
    遷建第一期計畫，以完成整體新縣治之建設，報經行政院以民國（下同）八十七
    年十月二十一日台（八七）內地字第八七一○三一五號函准予辦理新竹縣縣治遷
    建第二期工程用地之區段徵收，並經被告以八十八年二月二十六日府地測字第一
    二三二二號公告，並以同文號函知原告。又系爭土地之地價補償係按徵收當期之
    公告土地現值每平方公尺新臺幣（下同）一一、○○○元另加四成補償，惟加成
    之補償不得計入土地所有權人應領補償地價（計一、六一七、○○○元），據以
    計算應領抵價地權利價值為二、○二一、三五七元，而原告選配之土地評定單位
    地價為每平方公尺一八、七○○元，可配回之土地面積為一○八．○九平方公尺
    ，因原告為被告優先安置之拆遷戶，可配回一單位建築宗地，其選配回之土地面
    積為一八九．七平方公尺，折合地價為三、五四七、三九○元，扣除其應領抵價
    地權利價值後尚應繳納差額地價一、五二六、○三三元，經被告以八十九年五月
    十日地測字第五一二八九函通知原告自八十九年五月十五日至同年六月十四日止
    ，至臺灣土地銀行竹北分行繳納，逾期未繳不予核發產權憑證文件。原告如期繳
    納完竣後，於九十年十二月十七日提出陳情，主張要多負擔一百多萬元才能配到
    一塊建地，請還人民應有之權益云云，經被告以九十年十二月二十七日府地第一
    三八九一○號函復略以：「．．．三、台端之應領抵價地之權利價值為二、○二
    一、三五七元，本府提供宗地金額在二、○二一、三五七元以下者亦有多筆，台
    端如不願繳交差額地價，亦可由本府提供宗地中自行選配。」等語。原告不服，
    於九十一年十月五日提起訴願，請求撤銷被告八十八年二月二十六日府地測字第
    一二三二二號對「區段徵收」範圍內徵收住戶之土地未依法加成補償及安置原住
    戶之配地，未依法以開發成本辦理讓售所為行政處分，並依法重新計算核發補償
    金及退還溢繳差額地價。查原告所有系爭土地經被告以八十八年二月二十六日府
    地測字第一二三二二號公告區段徵收，其公告期間自八十八年二月二十八日至同
    年三月三十日止，是依前揭行為時土地法第二百二十七條規定，對公告事項如有
    異議，應於公告期間內以書面向被告提出，原告未於公告期間對上開公告事項提
    出異議，亦未於公告期滿之次日起三十內提起訴願；對於被告以八十九年五月十
    日地測字第五一二八九函通知原告自八十九年五月十五日至同年六月十四日止，
    至臺灣土地銀行竹北分行繳納函，亦未不服，而如期繳納完竣，其遲於九十一年
    十月五日提起訴願，顯已逾訴願法定期間，訴願決定以其訴願已逾法定不變期間
    ，不予受理，自無不合。原告復對之提起行政訴訟，顯非合法，應予駁回。
三、依行政訴訟法第一百零七條第一項第十款、第一百零四條、民事訴訟法第九十五
    條、第七十八條，裁定如主文。
中      華      民      國    九十二    年      四      月    二十八    日
                                 臺北高等行政法院第五庭
                                             審判長法官  葉百修
                                                   法官  劉介中
                                                   法官  黃清光
右為正本係照原本作成。
如不服本裁定，應於送達後十日內向本院提出抗告狀（須按他造人數附繕本）。
中      華      民      國    九十二    年      四      月    二十八    日
                                                 書記官  楊子鋒


司法院資訊處製作；財團法人民間司法改革基金會備份。
